臺灣臺北地方法院民事判決
110年度勞訴字第136號
原      告  蘇煥文  
訴訟代理人  陳豪杉律師(法扶律師)
被      告  東京都保全股份有限公司

法定代理人  奧田実  
訴訟代理人  許振湖  
            鄭碧華  
上列當事人間給付資遣費等事件，本院於民國110年12月29日言
詞辯論終結，判決如下：
    主      文
被告應給付原告新台幣14,184元，及自民國110年5月6日起至清
償日止，按年息5%計算之利息。
被告應補提繳新台幣4,050元至原告之勞工退休金專戶內。
被告應開立離職原因記載為「勞動基準法第14條第6款」之非自
願離職證明書予原告。
原告其餘之訴駁回。
訴訟費用由被告負擔15%，餘由原告負擔。
本判決第一項於原告以新台幣1,000元供擔保後，得假執行。但
被告如以新台幣14,184元為原告預供擔保後，得免為假執行。
本判決第二項於原告以新台幣400元供擔保後，得假執行。但被
告如以新台幣4,050元為原告預供擔保後，得免為假執行。
其餘假執行聲請駁回。
    事實及理由
甲、程序部分：按訴狀送達後，原告不得將原訴變更或追加他訴
    。但請求之基礎事實同一、擴張或減縮應受判決事項之聲明
    者，不在此限，民事訴訟法第255條第1項第2款、第3款定有
    明文。查原告起訴狀所載應受判決事項之聲明第一、二項原
    為「㈠被告應給付原告新台幣（下同）158,705元，及自起訴
    狀繕本送達被告翌日起至清償日止，按年息5%計算之利息。
    ㈡被告應補提繳8,514元至原告之勞工退休金專戶內。」，嗣
    於民國110年10月8日以民事準備書㈠狀變更第一項聲明為「
    被告應給付原告158,723元，及自起訴狀繕本送達被告翌日
    起至清償日止，按年息5%計算之利息。」（卷第159頁），
    又於110年12月7日以民事準備書㈢狀變更第一、二項聲明為
    「㈠被告應給付原告119,603元，及自起訴狀繕本送達被告翌
    日起至清償日止，按年息5%計算之利息。㈡被告應補提繳4,0
    50元至原告之勞工退休金專戶內。」（卷第213頁），並就
    其中依就業保險法第16條請求之失業給付差額損害117,360
    元之部分，變更為依就業保險法第19條第1項、第19條之1第
    1項請求職業訓練生活津貼78,240元（卷第213-214頁），核
    其聲明之請求金額雖有變更，惟請求之基礎事實並未改變，
    仍係基於兩造間僱傭契約所為之請求，且請求金額之變更，
    係屬擴張減縮應受判決事項之聲明之情形，揆諸前開說明，
    核無不合，應予准許。
乙、實體部分：
一、原告起訴主張：
  ㈠原告自109年4月1日起受雇於被告擔任夜班保全人員，兩造約
    定上班時數為每月上班240小時，月休十天，薪資則約定為
    依基本薪資29,000元、夜班加給2,000元及教育訓練津貼100
    元（故薪資總額合計為31,100元），並約定在三個月試用期
    滿後每月底薪增加1,000元（即自7月1日起薪資總額為薪資
    總額為32,100元），又原告在109年8月1日升任夜班組長，
    約定每月加給組長加給4,000元，故自8月1日起薪資總額應
    為36,100元，另外如有於每月原定之休息日加班者，加班費
    均另計，但被告公司開立之薪資明細並未列明上述項目。
  ㈡而原告任職之社區管理委員會要求被告公司撤換原告，被告
    雖表示要調整原告任職之社區，但原告查詢後發現被告公司
    有就原告之勞健保及勞工退休金以多報少之情事（被告為原
    告投保及提繳勞工退休金之薪資級距僅為23,800元，直到原
    告提出申訴及終止勞動契約後才在110年1月份調整為36,300
    元，並經勞保局課處罰鍰在案），且薪資及加班費亦未依兩
    造間勞動契約之約定給付，原告乃申請調解，並於調解會中
    表明欲終止勞動契約及請求被告給付工資差額、勞工退休金
    差額、資遣費等，但經新北市勞資爭議調解委員會調解不成
    立，原告乃提出非自願離職之離職申請單予被告，告知將於
    110年1月7日下班後離職，並請求被告給付加班費、資遣費
    、補繳勞工退休金、職訓生活津貼，以及請求被告開立非自
    願離職證明書(離職事由應記載為勞動基準法第11條第2款)
    予原告。
  ㈢就加班費部分：
　⑴原告每月實領薪資為：①109年4月34,292元（應發金額26,379
    元、支援加班7,913元）；②109年5月35,788元（應發金額26
    ,379元、支援加班9,409元)；③109年6月37,484元（應發金
    額26,379元、支援加班11,105元)；④109年7月32,000元（應
    發金額26,379元、支援加班5,621元)；⑤109年8月36,100元
    （應發金額26,379元、支援加班9,721元)；⑥109年9月36,10
    0元（應發金額26,379元、支援加班9,721元)；⑦109年10月3
    6,000元（應發金額26,379元、支援加班9,621元）；⑧109年
    11月36,100元（應發金額26,379元、支援加班9,721元)；⑨1
    09年12月40788元（應發金額26,379元、支援加班14,409元)
    。
　⑵依原告保存之排班表顯示，原告在4月份加班2天，5月、6月
    加班均為4天，7月加班1天，8月、10月加班1天，12月加班4
    天，被告給付原告之加班費均較應給付之金額為少，差額部
    分為：①109年4月至6月之薪資為31,100元，時薪130元(31,1
    00/240=129.58)，4月份薪資加計2天休息日加班費後總額應
    為36,139元(31,100+(130*1.34*4)+(130*1.67*20)=36,139)
    ，被告支付34,292元，差額為1,847元。②5月份薪資加計4天
    加班費後總額應為41,178元(31,100+(130*1.34*8)+(130*1.
    67*40)=41178)，被告支付35,788元，差額為5,390元。③6月
    份薪資加計4天加班費後總額應為41,178元(31,100+(130*1.
    34*8)+(130*1.67*40)=41178)，被告支付37,484元，差額為
    3,694元。④7月之薪資為32,100元，時薪134元(32,100/240=
    133.75)，7月份薪資加計1天加班費後總額應為34,697元(32
    ,100+(134*1.34*2)+(134*1.67*10)=34697)，被告支付32,0
    00元，差額為2,697元。⑤8月至12月之薪資為36,100元，時
    薪150元(36,100/240=150.41)，8月份薪資加計1天加班費後
    總額應為39,007元(36100+(150*1.34*2)+(150*1.67*10)=39
    ,007)，被告支付36,100元，差額為2,907元。⑥10月份薪資
    加計1天加班費後總額應為39,007元(36,100+(150*1.34*2)+
    (150*1.67*10)=39007)，被告支付36,000元，差額為3,007
    元。⑦1.12月份薪資加計4天加班費後總額應為47,728元(36,
    100+(150*1.34*8)+(150*1.67*40)=47728)，被告支付40,78
    8元，差額為6,940元。⑧以上加班費差額合計為26,482元。
  ㈣資遣費部分：①計算平均薪資時，應將被告短少發給之加班費
    一併納入計算方為正確，故原告之平均薪資金額應為38,820
    元((34,697/30*24+39,007+36,100+39,007+36,100+47,728+
    36,100/30*6)/6=38,819.9)。②原告任職9月又6日，依勞工
    退休金條例第12條規定請求給付資遣費14,881元（38,820*(
    （9+6/30）/12）×0.5=14,881）。
　㈤補提勞工退休金部分：原告任職期間，被告均就勞工退休金
    以多報少，就原告請求補提繳勞工退休金部分，原告同意改
    依被告民事答辯四狀之計算，減縮此部分聲明為4,050元，
    原告得請求被告補提繳至原告之勞工退休金專戶內。
　㈥再就職訓生活津貼部分：因被告公司高薪低報，造成原告投
    保就業保險之投保級距有誤，雖失業給付部分因原告前三年
    內投保年資累計未滿一年而有不能請領之情形，但依就業保
    險法第19條第1項及同法第19條之1第1項規定，原告有未成
    年子女二人，故本得請領按平均薪資之應投保級距即40,100
    元之80%計算之職業訓練生活津貼，但勞保局所可核給之給
    付金額因被告高薪低報造成原告損失，其差額為78,240元((
    00000-00000)*0.8*6=78,240元)，為此依就業保險法第38條
    第3項規定請求被告賠償原告此部分損失。
　㈦就非自願離職證明書部分：被告抗辯稱係以原告無故曠職為
    由解雇原告，然查原告於被告為此通知之前，早已依勞動基
    準法第14條第6款終止勞動契約，故被告事後以勞動基準法
    第12條終止勞動契約，無論理由是否合法，均不生效力。
　㈧並聲明：⑴被告應給付原告119,603元，及自起訴狀繕本送達
    被告翌日起至清償之日止，按年息5%計算之利息。⑵被告應
    補提繳4,050元至原告之勞工退休金專戶內。⑶被告應開立非
    自願離職證明書(離職事由應記載為勞動基準法第11條第2款
    )予原告。⑷並願供擔保，請准宣告假執行。
二、被告則以：
　㈠原告於109年4月1日起至被告經管案場「南方之星」擔任保全
    員，任職期間未滿一年，即因擅離職守、打混摸魚，經管委
    會決議撤換，已如前述，被告慮其生計，欲安排原告至其他
    案場服務，遭原告拒絕。嗣後原告申請勞資爭議，兩造經調
    解未果，原告復於109年12月21日自行提出離職申請，因此
    原告係依勞動基準法第15條第2項終止勞動契約，依同法第1
    8條第1款之規定，被告無庸給付預告工資、資遣費及非自願
    離職證明書。
　㈡職業訓練生活津貼部分：按職業訓練生活津貼係指向公立就
    業服務機構辦理求職登記，經公立就業服務機構安排參加全
    日制職業訓練，於受訓期間為補助其生活所需而發給之給付
    。故請領「職業生活津貼」應以①被保險人非自願離職，②已
    向公立就業服務機構辦理求職登記，③經該機構安排參加全
    日制職業訓練，④並受訓中等等，始符合要件，然原告陳稱
    ：「受告知謂沒有非自願離職證明者，將很難獲得職業訓練
    之安排…此部分損失確係因被告造成。」等語，然查，姑不
    論被告主張原告係自願離職，而拒發予非自願離職證明，實
    務上，如雇主無法開立或不願開立非自願性離職證明文件，
    原告應向實際工作所在地之主管機關提出申請，原告不此之
    圖，而僅受知「將很難獲得職訓安排」，即認係被告造成之
    損失，至有未洽，是此項職訓津貼請求於法無據。縱認原告
    得申請職業訓練生活津貼，因勞保局於110 年1月11日已將
    原告月提繳工資自109年9月起調整為36,300元，原告平均工
    資為36,770元，依109、110年勞工保險投保薪資分級表，月
    投保薪資均為38,200元，則原告得請求之差額為9,120元（
    （00000-00000）*80%*6＝9,120）。
　㈢資遣費部分：
　⑴原告於109年4月1日到職派駐被告經管之「南方之星」擔任保
    全員，即因擅離職守、打混摸魚，為該管理委員會於109年1
    2月8日例會決議撤換，已如前述，被告慮其生計，由其管服
    督導紀文賢安排至「富裔河」，乃遭原告拒絕，且離職單原
    告自書最後工作日為110年1月7日，「離職原因」既為被告
    公司所否認，且原告係因自110年1月7日連續曠職3日而經被
    告以台北杭南郵局第65號存證信函予以終止勞動契約，亦無
    涉資遣問題。
　⑵如本件涉有非自願離職其資遣費，原告之平均工資為36,770
    元，其僅得請求14,184元（年資9月8日，每月以31日計算，
    36,770*（9*31+8）/12*31*2＝14,184.12）。
　㈣加班費差額部分：
　⑴原告為適用勞動基準法第84條之1之保全人員，被告得調原告
    之工作時間、休假、例假，不受勞動基準法相關規定之限制
    。兩造約定試用期為三個月，試用期薪資為23,800元另加計
    延長工時薪資，約定每日正常工時為10小時，每月工時不得
    超過288小時，試用期滿後視原告工作表現調整薪資。
　⑵除請假外，原告之出勤紀錄記載工時約12小時，依勞動基準
    法第35條之規定，其每工作4小時可休息30分鐘，12小時中
    可休息1小時，原告實際上每日工作僅11小時（正常工時10
    小時，加班1小時），被告均據以給付薪資及加班費，原告
    上班處所位於新北市，而被告經新北市政府勞工局勞動檢查
    後，並無短少給付薪資及加班費之不法情事。
　⑶另原告所駐現場「南方之星」共計7個哨點，換言之，有7員
    於19:00-07:00同值夜班，原告休息時間1-2小時至屬一般。
  ㈤勞工退休金部分：109年4~8月原告應發薪資（投保等級應為
    ）34,292元（34,800）、35,788元（36,300）、37,819元（
    38,200）、32,000（33,300）、37,440元（38,200），應提
    繳勞退（實提繳）2,088元（1,428）、2,178元（1,428）、
    2,292元（1,428）、1,998元（1,428）、2,292元（1,428）
    ，另109年12月應發薪資（投保等級應為）40,788元（42,00
    0），應提繳勞退（實提繳）2,520元（2,178），故被告應
    補繳4,050元。
  ㈥並聲明：原告之訴駁回；如受不利判決，願供擔保請准宣告
    免為假執行。
三、得心證之理由：
　㈠經查，原告主張之事實，業據其提出勞保投保紀錄、薪資單
    、調解會議紀錄、離職申請單、勞保局罰鍰處分、排班表、
    勞工退休金提繳明細等文件為證（卷第19-61、191-194頁）
    ；被告則否認原告之主張，而以前詞資為抗辯，並提出南方
    之星第十屆管委會會議紀錄、勞動契約書、新北市政府勞動
    檢查處函、裁罰書、原告出勤明細、薪資明細、新北市政府
    勞工局109、110年適用勞基法第84條之1保全員基本工資試
    算表、勞動部勞工保險局函、平均工資試算表、行政院勞工
    委員會函、勞動部就業保險常見問答頁面、勞工保險薪資投
    保分級表、存證信函、台北市政府勞動局常見問答等文件為
    證（卷第85-101、123-145、151-157、171-185、223-224、
    247頁）；是本件所應審究者為：原告為自願離職抑或非自
    願離職？原告請求被告給付加班費差額26,482元、資遣費14
    ,881元、職業訓練生活津貼差額78,240元，以及補繳勞工退
    休金差額4,050元，有無理由？原告請求被告開立非自願離
    職證明書（離職事由應記載為勞動基準法第14條第6款，原
    告誤繕為第11條第2款）予原告，有無理由？
　㈡就原告離職過程為何？原告為自願離職或非自願離職部分：
　⑴按雇主違反勞動契約或勞工法令，致有損害勞工權益之虞者
    ，勞工得不經預告終止契約，勞動基準法第14條第1項第6款
    定有明文。
　⑵就離職過程部分，原告主張略以：本件經查詢後發現被告有
    就原告之勞健保及勞工退休金以多報少之情事，被告為原告
    投保及提繳勞工退休金之薪資級距僅為23,800元，直到原告
    提出申訴及終止勞動契約後才在110年1月份調整為36,300元
    ，且經勞動部勞工保險局課處罰鍰在案等語，並提出勞動部
    勞工保險局函附卷可憑（卷第37頁），被告則主張：原告於
    109年4月1日起至經管案場「南方之星」擔任保全員，任職
    期間未滿一年，即因擅離職守、打混摸魚，經管委會決議撤
    換，被告慮其生計，欲安排原告至「富裔河社區」案場服務
    ，惟遭原告拒絕。嗣後原告申請勞資爭議調解，兩造經調解
    未果，原告乃於109年12月21日自行提出離職申請，兩造勞
    動契約因而終止等語，並提出南方之星社區第十屆管理委員
    會第三次例行會議紀錄在卷可按（卷第85-89、223頁）。
　⑶經查：
　①本院原告主張發現被告就原告之勞健保及勞工退休金以多報
    少之情事（被告為原告投保及提繳勞工退休金之薪資級距為
    23,800元，直到原告提出申訴及終止勞動契約後，才於110
    年1月份調整為36,300元，並經勞保局課處罰鍰在案），而
    經新北市勞資爭議調解委員會調解不成立後，原告乃於109
    年12月21日依勞動基準法第14條第6款規定提出非自願離職
    之離職申請單予被告，告知將於110年1月7日下班後離職等
    語，是原告主張其於109年12月21日提出非自願離職，告知
    將於110年1月7日下班後離職等情，應堪確認。
　②其次，依勞動部勞工保險局裁罰函文記載略以：「主旨：關
    於檢舉東京都保全股份有限公司未依規定覈實申報台端投保
    薪資及勞工退休金月提繳工資乙案，經查明屬實，已依照規
    定核處該單位罰鍰，並通知該單位應依規定覈實申報投保薪
    資及勞工退休金月提繳工資，以保障員工權益…」、「…二、
    本局已依該單位提供之薪資資料核算，逕予調整台端勞工退
    休金月提繳工資至適當等級」等情，有該函文在卷可以（卷
    第37頁），足見被告確有未依規定覈實申報勞工投保薪資及
    勞工退休金月提繳工資之情事，此並經勞動部勞工保險局處
    以罰鍰之事實，堪予確認，是原告前揭主張，可以認定；另
    被告雖主張：原告於「南方之星」案場，因違規而經管委會
    決議撤換，被告乃安排至「富裔河社區」案場服務，惟遭原
    告拒絕等情，惟被告就「安排原告至其他案場服務，遭原告
    拒絕」之部分，並未提出證據以資證明，尚無從予以認定，
    況縱有此情，此亦未據被告就此提出終止僱傭關係之意思表
    示，或提出其他主張，是並不影響雙方之僱傭關係，併此敘
    明；是原告主張：已於109年12月21日依勞動基準法第14條
    第6款規定，預告於110年1月7日終止兩造間勞動契約，即非
    無據。
　⑷就非自願離職部分：①按本法所稱非自願離職，指被保險人因
    投保單位關廠、遷廠、休業、解散、破產宣告離職；或因勞
    動基準法第11條、第13條但書、第14條及第20條規定各款情
    事之一離職，為就業保險法第11條第3款所明定，②依原告提
    出之離職申請單之記載，申請離職日期欄位記載為「109/12
    /21」、預定離職日期欄位記載為「110/元/7上午7點」，最
    後工作日欄位則記載為「110年元月6日夜班（上班時間110
    年元月6日19時0分至110年元月7日7時0分）」，原告並於離
    職原因欄位自行填寫「資方積欠工資、勞保高薪低報、勞退
    高薪低報，非自願離職」等語，有上揭離職申請單在卷可按
    （卷第35頁），③就此以觀，原告顯然係以「雇主違反勞工
    法令致有損害勞工權益」之情形而為主張，應可確定；因此
    ，本件兩造間之勞動契約業已因被告有「未依規定覈實申報
    勞工投保薪資及勞工退休金月提繳工資」之情事，而經原告
    於109年12月21日依勞動基準法第14條第6款終止兩造間勞動
    契約，可以確定；其次，④原告雖係以「離職申請書」之制
    式格式作為提出文件之方式，但是原告已經於該制式文件上
    記載勞動基準法第14條第6款之事由，已如前述，即無從僅
    因原告以「離職申請書」之制式格式作為填載之文件格式，
    即可認為原告係自請離職，應可確定，被告此部分主張，即
    非有據；⑤因此，本件被告雖以原告自110年1月7日起連續曠
    職3日為由，於110年1月14日以台北杭南郵局存證號碼第000
    065號存證信函為終止契約之意思表示等語，並提出上開存
    證信函為證（卷第223頁），然而對於兩造間之勞動契約，
    業經原告於109年12月21日依勞動基準法第14條第6款終止，
    則自無法再為終止，是被告主張：原告自110年1月7日起連
    續曠職3日，而經被告以存證信函終止契約，即屬無據。
　㈢再者，就原告請求加班費26,482元部分：
　⑴原告主張：兩造間約定每月原定之休息日加班者，加班費均
    另計，依原告保存之排班表顯示，原告在4月份加班2天，5
    月、6月加班均為4天，7月加班1天，8月、10月加班1天，12
    月加班4天，被告給付原告之加班費均較應給付之金額為少
    ，加班費差額合計為26,482元等語，但是被告則主張：為因
    應部分性質特殊工作之需要，在法定條件下，給予雇主與特
    定勞工合理協商工作時間等之彈性，而保全人員屬於勞動基
    準法第84條之1規定經中央主管機關監視性工作，依法得由
    勞雇雙方另行約定工作時間、例假、休假、女性夜間工作者
    ，報請當地主管機關核備，不受同法不受第30條、第32條、
    第36條、第37條、第49條規定之限制，本件兩造約定試用期
    為三個月，試用期薪資為23,800元另加計延長工時薪資，約
    定每日正常工時為10小時，每月工時不得超過288小時，試
    用期滿後視原告工作表現調整薪資，又依原告之出勤紀錄記
    載工時約12小時，依勞動基準法第35條之規定，其每工作4
    小時可休息30分鐘，即12小時中可休息1小時，且兩造簽訂
    之勞動契約第五條亦約定不妨害勤務品質之情況下，值勤期
    間經業主同意及依個人需求得休息1-2小時，且本案經新北
    市政府勞動檢查後，並無短少給付原告薪資及加班費之不法
    情事等語。
  ⑵惟按從事監視性、斷續性工作之工廠守衛，與必須持績密集
    付出勞力之生產線上勞工，二者工作性質有別，為顧及勞雇
    雙方整體利益及契約自由原則，並落實勞動基準法第21條第
    1項及第32條第4項但書之規定，職司守衛之勞工，如已同意
    例休假日及平時之工作時間逾8小時，所約定之工資又未低
    於基本工資加計延時工資、假日工資之總額時，並不違反勞
    動基準法之規定，勞雇雙方自應受其拘束。勞方事後即不得
    任意翻異，更行請求例休日及逾時之加班工資。故上開從事
    守衛工作者，能否再請求例休假日及延長工時之工資，似應
    以其約定工資是否低於基本工資及以基本工資加計例休假日
    及延時工資之總額為斷。有最高法院85年台上字第1973號判
    決意旨可資參照。
　⑶查本件原告係從事保全人員，適用勞動基準法第84條之1規定
    ，即應依照該規定以為核算標準，而此部分應由原告提出證
    據以為證明，惟原告就此部分並未提出符合勞動基準法第84
    條之1規定之加班時數以茲核對，即難遽認原告主張有據；
    其次，本件經新北市政府勞工局於109年12月31日實施勞動
    檢查後，其違法事實經記載為「本府勞動檢查處於前揭時日
    對受裁處人新北市案場實施勞動檢查，經抽查受裁處人所僱
    勞工甲○○109年4月至110年1月出勤紀錄記勞動基準法第84條
    之1約定書及其核備函，並對照受裁處人於檢查時所述，發
    現該員係屬勞動部核定公告得適用勞動基準法第84條之1工
    作者，受裁處人與該員所簽訂約定書亦經台北市政府勞動局
    核備在案，內容約定每2週至少應有2日之例假，受裁處人並
    與該員約定自到職日109年4月1日起算每14日為2週週期，惟
    針對該員於11月25日至12月8日期間，僅給予1日休息作為例
    假（即11月28日），未按核備約定書所載給予其每2週至少2
    日例假…」、「主旨：關於檢舉東京都保全股份有限公司未
    依規定覈實申報台端投保薪資及勞工退休金月提繳工資乙案
    ，經查明屬實，已依照規定核處該單位罰鍰，並通知該單位
    應依規定覈實申報投保薪資及勞工退休金月提繳工資，以保
    障員工權益…」等情，有上揭新北市政府勞動基準法罰鍰裁
    處書在卷可按（卷第97-101、37頁），足見新北市政府勞工
    局實施勞動檢查時僅有發現「未按核備約定書所載給予其每
    2週至少2日例假」及「未依規定覈實申報投保薪資及勞工退
    休金月提繳工資」等情，並無發現原告所主張之短少給付原
    告薪資及加班費之不法情事，因此原告主張被告應給付加班
    費差額26,482元，即非有據。
  ㈣另就原告請求資遣費14,881元部分：
　⑴按勞動基準法第14條規定，雇主違反勞動契約或勞工法令，
    致有損害勞工權益之虞者，勞工得不經預告終止契約，觀其
    立法要旨係勞動契約為雇主與勞工共同約定，但因勞工係處
    於經濟上之弱勢地位，因此雇主若以私法契約而無違強制或
    禁止規定下，自可更改勞動條件，如勞工不同意者，僅有終
    止勞動契約，應屬對權益有重大影響，故若依該規定而為中
    止者，自應可依同法第17條規定請領資遣費。因此，勞工不
    經預告終止契約之情形，勞工另得請求雇主給付資遣費，為
    勞動基準法第14條第4項準用同法第17條明文規定，而本件
    兩造間之勞動契約既經原告於109年12月21日依勞動基準法
    第14條第6款終止，則原告請求被告給付資遣費，即非無據
    。
　⑵次就資遣費計算中使用之平均薪資部分，原告主張：計算平
    均薪資時，應將被告短少發給之加班費一併納入計算方為正
    確，故原告之平均薪資金額應為38,820元((34,697/30*24+3
    9,007+36,100+39,007+36,100+47,728+36,100/30*6)/6=38,
    819.9，元以下四捨五入）等語，但是本件原告為適用勞動
    基準法第84條之1工作之保全人員，被告亦無短少發給加班
    費之事實，已如前述，則原告主張應將加班費納入計算平均
    薪資，即非有據。
　⑶因此，以原告資遣前往前回溯6個月之總日數為180日，原告
    之月平均薪資應為36,770元（計算式：(23,742+37,440+36,
    100+36,000+36,100+40,788+10,452)÷6=36,770，元以下四
    捨五入），其自109年4月1日開始任職於被告公司至110年1
    月7日離職日止，自94年7月1日勞退新制施行日起之資遣年
    資為9個月又6天，新制資遣基數為2.59，原告得請求被告公
    司給付之資遣費為14,184元，逾此範圍，為無理由，應予以
    駁回。
  ㈤又就職業訓練生活津貼78,240元部分：
　⑴按職業訓練生活津貼係指向公立就業服務機構辦理求職登記
    ，經公立就業服務機構安排參加全日制職業訓練，於受訓期
    間為補助其生活所需而發給之給付。故請領「職業生活津貼
    」應以①被保險人非自願離職，已向②公立就業服務機構辦理
    求職登記，經該機構③安排參加全日制職業訓練，並④受訓中
    為其要件，並於受訓期間，每月按申請人離職辦理本保險退
    保之當月起前六個月平均月投保薪資60%發給職業訓練生活
    津貼，最長發給六個月。另被保險人非自願離職退保後，於
    請領失業給付或職業訓練生活津貼期間，有受其扶養之眷屬
    者，每一人按申請人離職辦理本保險退保之當月起前六個月
    平均月投保薪資10%加給給付或津貼，最多計至20%。又被保
    險人於離職退保後二年內，應檢附離職或定期契約證明文件
    及國民身分證或其他足資證明身分之證件，親自向公立就業
    服務機構辦理求職登記。離職證明文件，係指由投保單位或
    直轄市、縣（市）主管機關發給之證明，其取得有困難者，
    得經公立就業服務機構之同意，以書面釋明理由代替之，此
    為就業保險法第11條第1項第3款、第19條第1項、第19條之1
    第1項、第25條第1項、第3項分別明文規定。
　⑵然而本件原告乃係主張：於原告非自願離職之後，因被告拒
    絕開立非自願離職證明書，造成原告前往就業服務站申請職
    業訓練時，受告知謂沒有非自願離職證明書者將很難獲得職
    業訓練之安排，故原告失業至今仍未收到勞保局通知參加全
    日制職業訓練等語，足見原告迄未參加就業服務機構全日制
    職業訓練，且縱認被告公司並未給付非自願離職證明予原告
    ，然原告尚得向直轄市、縣（市）主管機關請求發給此項文
    件，並不符合請領職業訓練生活津貼之要件，且原告雖主張
    其有未成年子女二人，得請領按平均薪資之應投保級距即40
    ,100元之80%計算之職業訓練生活津貼等語，但並未提出未
    成年子女二人身分之證據以茲證明，是故被告主張：此部分
    難認係被告造成之損失等語，即為有據。
  ㈥就補繳勞工退休金差額4,050元之部分，經查，本件於109年4
    月至8月及109年12月原告應發薪資34,292元、35,788元、37
    ,819元、32,000、37,440元、40,788元，依勞工保險投保薪
    資分級表之級距應分別為34,800元、36,300元、38,200元、
    33,300元、38,200元、42,000元，應分別提繳勞工退休金2,
    088元、2,178元、2,292元、1,998元、2,292元、2,520元，
    然被告僅提繳1,428元、1,428元、1,428元、1,428元、1,42
    8元、2,178元，其差額合計為4,050元，是原告主張：被告
    應補提繳4,050元至原告之勞工退休金專戶內等語，亦非無
    據。
  ㈦就非自願離職證明書部分：按「第一項離職證明文件，指由
    投保單位或直轄市、縣（市）主管機關發給之證明」、「本
    法所稱非自願離職，指被保險人因投保單位關廠、遷廠、休
    業、解散、破產宣告離職；或因勞動基準法第11條、第13條
    但書、第14條及第20條規定各款情事之一離職。」、「勞動
    契約終止時，勞工如請求發給服務證明書，雇主或其代理人
    不得拒絕。」，就業保險法第25條第3項前段、同法第11條
    第3項、勞動基準法第19條亦有明文。查本件係因被告未依
    規定覈實申報勞工投保薪資及勞工退休金月提繳工資，而經
    原告於109年12月21日依勞動基準法第14條第6款規定，預告
    於110年1月7日終止兩造間勞動契約，已如前述，則足見勞
    動契約終止之原因並非因勞工之因素所致，是故原告依上開
    規定請求被告開立離職原因記載為「勞動基準法第14條第6
    款」規定之非自願離職證明書，應予准許。
  ㈧末按給付無確定期限者，債務人於債權人得請求給付時，經
    其催告而未為給付，自受催告時起，負遲延責任。其經債權
    人起訴而送達訴狀，或依督促程序送達支付命令，或為其他
    相類之行為者，與催告有同一之效力。又遲延之債務以支付
    金錢為標的者，債權人得請求依法定利率計算之遲延利息，
    民法第229條、第233條第1項分別定有明文。查原告請求被
    告給付資遣費14,184元部分為有理由，已如前述，而本件起
    訴狀繕本係於110年5月5日合法送達於被告設籍地址，有本
    院送達證書附卷可憑（卷第69頁），則原告請求自起訴狀繕
    本送達翌日（即110年5月6日）起至清償日止之法定遲延利
    息，即屬有據，應予准許。
四、綜上所述，原告請求被告①給付資遣費14,184元，及自110年
    5月6日起至清償日止，按年息5%計算之利息、②補提繳4,050
    元至原告之勞工退休金專戶內，以及③請求被告開立離職原
    因記載為「勞動基準法第14條第6款」規定之非自願離職證
    明書予原告，為有理由，應予准許，逾此範圍，為無理由，
    應予以駁回。
五、本件事證已臻明確，兩造其餘攻擊防禦方法及證據，經本院
    斟酌後，認為均不足以影響本判決之結果，爰不一一論述，
    附此敘明。
六、假執行之宣告：
　㈠按民事訴訟法就假執行之規定，於第389條為依職權宣告假執
    行、第390條第1項為依聲請宣告假執行、第391條為依聲請
    不准假執行、第392條第1項為宣告預供擔保而為假執行，第
    2項為依職權或聲請宣告預供擔保或提存而免為假執行，因
    此，其就假執行之發動（依職權或聲請）、是否預供擔保（
    依第389條、第390條第1項未有擔保規定，依第392條第1項
    得宣告供擔保），乃係個別規定，亦即依第390條第1項聲請
    宣告假執行，得依第392條第1項為預供擔保之宣告，此於第
    389條並無不適用之規定，又職權宣告假執行之立法理由，
    其係在謀求訴訟迅速終結，儘速實現權利，未排除否決預供
    擔保之必要，另第392條第1項亦未限制於依聲請假執行時適
    用，是應認於職權宣告假執行之事件，仍得適用第392條第1
    項之規定。其次，勞工於勞動事件起訴時，就「與前項事件
    相牽連之民事事件，得與其合併起訴，或於其訴訟繫屬中為
    追加或提起反訴。」、「法院就勞工之給付請求，為雇主敗
    訴之判決時，應依職權宣告假執行。」勞動事件法第2條第2
    項、第44條第1項分別定以明文，是於勞動事件中，得就相
    牽連事件合併起訴，其得以合併之類型範圍及請求金額，均
    未有限制，就此種相牽連民事事件，為勞工勝訴判決時，即
    應依職權宣告假執行，若認為職權宣告假執行不適用第392
    條第1項之規定，則有不當擴大之疑，是應認於職權宣告假
    執行時仍得適用第392條第1項之規定。是本件應依勞動事件
    法第44條第1、2項、民事訴訟法第389條第1項第5款規定依
    職權宣告假執行，並依同法第392條第1、2項規定，分別酌
    定相當擔保金額，於原告勝訴部分宣告原告預供擔保後得為
    假執行，以及宣告被告預供保後得免為假執行，並如主文所
    示。至原告敗訴部分，其假執行之聲請，即失所依據，不予
    准許。
　㈡至原告請求就「被告應開立非自願離職證明書予原告」之部
    分聲請假執行，惟假執行之目的在於防止敗訴當事人提起無
    益之上訴，使權利人能早日實現其權利，故僅於財產訴訟權
    訴訟始有假執行之必要，且為執行名義之判決，係命債務人
    為一定之意思表示而不表示者，視為自判決確定時已為其意
    思表示，此觀強制執行法第130條規定自明，故關於命債務
    人為意思表示之判決，並無開始強制執行程序之必要，自亦
    不得為假執行之宣告（最高法院49年台上字第1225號判例、
    司法院83年院台廳民一字第22564號函、77年院台廳一字第0
    1100號函意旨參照）。是法條既明定意思表示於判決確定時
    ，視為已為意思表示，如許宣告假執行，無異使意思表示之
    效力提前發生，即與法條規定不合，因此就「開立非自願離
    職證明書」之部分，須自判決確定時方視為已為意思表示，
    而不得宣告假執行，原告就此部分聲請供擔保後為假執行，
    即不應准許。
七、據上論結，原告之訴一部有理由、一部無理由，爰依民事訴
    訟法第79條、第390條第2項、第392條第2項，勞動事件法第
    44條第1、2項等規定，判決如主文。
中　　華　　民　　國　　111 　年　　1 　　月　　18　　日
                  民事第一庭    法　官　蘇嘉豐
以上正本係照原本作成。
如對本判決上訴，須於判決送達後20日內向本院提出上訴狀。如
委任律師提起上訴者，應一併繳納上訴審裁判費。
中　　華　　民　　國　　111 　年　　1 　　月　　18　　日
                                書記官　陳靜